臺灣臺北地方法院民事裁定  
111年度勞補字第76號
聲  請  人
即  原  告  帝特保險經紀人事務所（即蕭莉雯）



相  對  人  
即  被  告  富士達保險經紀人股份有限公司


法定代理人  廖學茂  
上列當事人間請求確認勞動契約存在事件，本院裁定如下：
    主  文
聲請人應於本裁定送達後5日內，陳報本件訴訟標的價額，並按
所陳報之訴訟標的價額補繳調解聲請費；如無法查報或未能查報
，則本件訴訟標的價額核定為新臺幣165萬元，聲請人應繳納調
解聲請費新臺幣2,000元，逾期未補正，即駁回聲請人即原告之
訴。
    理  由
一、按訴訟標的之價額，由法院核定；核定訴訟標的之價額，以
    起訴時之交易價額為準；無交易價額者，以原告就訴訟標的
    所有之利益為準；因財產權涉訟，其訴訟標的之價額不能核
    定者，以民事訴訟法第466條所定不得上訴第三審之最高利
    益額數加十分之一定之，民事訴訟法第77條之1第1項、第2
    項、第77條之12分別定有明文。又勞動事件，除有民事訴訟
    法第406條第1項第2款、第4款、第5款所定情形之一、或因
    性別工作平等法第12條所生爭議者外，於起訴前，應經法院
    行勞動調解程序；前項事件當事人逕向法院起訴者，視為調
    解之聲請；調解之聲請不合法者，勞動法庭之法官應以裁定
    駁回之。但其情形可以補正者，應定期間先命補正；聲請勞
    動調解，應依民事訴訟法第77條之20所定額數繳納聲請費；
    聲請有其他不合法之情形者，應以裁定駁回之。但其情形可
    以補正者，應定期間先命補正，勞動事件法第16條第1項、
    第2項、第22條第1項、勞動事件審理細則第15條第1項、第1
    8條第1項第2款分別定有明文。
二、經查，聲請人即原告主張兩造間簽立之合約為勞動契約而提
    起本件訴訟，未據繳納訴訟費用，聲請人並未提出事證釋明
    本件有勞動事件法第16條第1項所列情形，且未見兩造曾經
    法定調解機關調解未成立之資料，則聲請人逕向法院起訴，
    揆諸前揭說明，應視為勞動調解程序之聲請。又聲請人起訴
    請求「確認兩造於民國108年4月16日所簽訂之『保險經紀人
    事務所合約書』有效存在」，核其性質係屬因財產權而涉訟
    ，其訴訟標的價額應以聲請人如獲勝訴判決所得受之客觀上
    利益定之，惟聲請人未表明其訴訟標的之價額，使本院無法
    核定調解聲請費。茲限聲請人於本裁定送達後5日內陳報其
    就訴訟標的所有之利益，並說明依據，再按該訴訟標的價額
    補繳調解聲請費；如無法查報或未能查報，即屬訴訟標的價
    額不能核定，依民事訴訟法第77條之12之規定，以同法第46
    6條所定不得上訴第三審之最高利益額數加十分之一定之，
    即本件訴訟標的價額將核定為新臺幣（下同）165萬元，應
    徵勞動調解費2,000元。茲限聲請人於本裁定送達後5日內，
    補正如主文所示事項，逾期未補正即駁回聲請人即原告之訴
    。
三、依勞動事件法第15條、勞動事件審理細則第18條第1項第2款
    規定，裁定如主文。
中　　華　　民　　國　　111 　年　　1   　月　　20　　日
                      勞動法庭法　官　  梁夢迪
以上正本係照原本作成。
如不服本裁定關於核定訴訟標的價額部分，應於送達後10日內向
本院提出抗告狀，並繳納抗告費新臺幣1,000元；其餘關於命補
繳裁判費部分，不得抗告。
中　　華　　民　　國　　111 　年　　1 　　月　　20　　日
                              書記官　  石勝尹